【裁判字號】    90,訴,914
【裁判日期】    900829
【裁判案由】    毒品危害防制條例
【裁判全文】
台灣桃園地方法院刑事判決                            九十年度訴字第九一四號
    公  訴  人  臺灣桃園地方法院檢察署檢察官
    被      告  甲○○
右列被告因違反毒品危害防制條例案件，經檢察官提起公訴（九十年度毒偵字第一三
六五號、九十年度毒偵緝字第一八八號），本院判決如左：
    主  文
甲○○連續施用第一級毒品，累犯，處有期徒刑壹年。扣案毒品海洛因貳小包（壹包
驗前毛重零點貳公克，驗後淨重零點零肆公克；壹包驗前毛重零點肆公克，驗後淨重
零點零參公克）沒收銷燬之。扣案針筒壹支沒收。又連續施用第二級毒品，累犯，處
有期徒刑陸月。扣案毒品安非他命貳小包（合計毛重零點捌公克）沒收銷燬之。扣案
吸食器貳組、分裝袋肆拾貳個、玻璃球壹個，均沒收。應執行有期徒刑壹年肆月。扣
案毒品海洛因貳小包（壹包驗前毛重零點貳公克，驗後淨重零點零肆公克；壹包驗前
毛重零點肆公克，驗後淨重零點零參公克）、安非他命貳小包（合計毛重零點捌公克
）沒收銷燬之。扣案針筒壹支、吸食器貳組、分裝袋肆拾貳個、玻璃球壹個，均沒收
。
    事  實
一、甲○○前曾於民國八十六年間因麻藥案件，經本院判處有期徒刑一年確定，於八
    十八年十月三十日假釋期滿視為執行完畢；又因施用第二級毒品安非他命案件，
    經依本院裁定送觀察、勒戒後，認有繼續施用毒品傾向，再經本院裁定令入戒治
    處所施以強制戒治，旋又由本院裁定停止戒治並交付保護管束在外，嗣保護管束
    期滿，未經撤銷，由台灣桃園地方法院檢察署檢察官於八十九年四月十一日以八
    十九年度戒偵字第一六七號不起訴處分確定在案；仍不知悔改，又分別基於施用
    第一、二級毒品海洛因及安非他命之概括犯意，自八十九年七月二十七日起至同
    年四月八日止，連續在其桃園縣八德市○○街不詳住處、東豐街二五六號三樓租
    住處等地，施用第一級毒品海洛因、第二級毒品安非他命多次。嗣為警（一）於
    八十九年七月二十七日上午十一時許，在桃園縣八德市○○街八十二巷二弄十七
    號二樓其友住處，扣得甲○○所有之施用毒品器具吸食器一組、分裝袋一個、玻
    璃球一個，而首度查獲。（二）於八十九年八月十三日凌晨一時許，在桃園縣八
    德市○○街一０七巷十二號前，扣得陳某所有之第一級毒品海洛因一小包（驗前
    毛重零點二公克，驗後淨重零點０四公克），而再次查獲。（三）於八十九年十
    月一日凌晨五時四十分，在桃園縣八德市○○路一六二號前遭警盤查，扣得第一
    級毒品海洛因一小包（驗前毛重零點四公克，驗後淨重零點零三公克），而三度
    查獲。（四）於九十年四月八日下午二時四十分許，在其桃園縣八德市○○街二
    五六號三樓住處，扣得甲○○所有之第二級毒品安非他命二小包（合計毛重零點
    八公克）、施用毒品器具吸食器一組、針筒一支及分裝袋四十一個，而四度查獲
    。甲○○嗣經檢察官聲請，由本院先後以八十九年度毒聲字第五四五八號、第五
    八二九號裁定令入戒治處所施以強制戒治一年迄今。
二、案經桃園縣警察局桃園分局、八德分局先後報請台灣桃園地方法院檢察署檢察官
    偵查起訴。
    理  由
一、訊據被告甲○○坦承右揭犯行不諱，且經警前後四次採集其尿液送驗結果，二次
    呈甲基安非他命陽性反應，二次呈嗎啡陽性反應，有桃園縣衛生局出具之尿液檢
    驗報告共四份附卷可稽。又二次扣案疑似海洛因粉末經送法務部調查局鑑定結果
    ，認均為毒品海洛因無誤，則有該局出具之鑑驗通知書二份在卷可考。此外並有
    四次查獲共第一級毒品海洛因二小包、第二級毒品安非他命二小包、供施用海洛
    因之器具針筒一支、供施用安非他命之器具吸食器二組、分裝袋四十二個及玻璃
    球一個扣案可資佐證。又被告前因施用第二級毒品安非他命案件，經依本院裁定
    送觀察、勒戒後，認有繼續施用毒品傾向，再經本院裁定令入戒治處所施以強制
    戒治，旋又由本院裁定停止戒治並交付保護管束在外，嗣保護管束期滿，未經撤
    銷，由台灣桃園地方法院檢察署檢察官於八十九年四月十一日以八十九年度戒偵
    字第一六七號不起訴處分確定，亦有不起訴處分書在卷足憑。其於經不起訴處分
    後，五年內再犯本件毒品危害防制條例第十條第一、二項之罪，經本院裁定令入
    戒治處所施以強制戒治迄今，則有臺灣桃園地方法院檢察署刑案資料查註紀錄表
    一紙、本院八十九年度第五四五八號、第五八二九號裁定附卷可參。再毒品危害
    防制條例第二十條各項規定，均係就犯第十條之罪而言，並未就所犯係第十條第
    一項或第二項之罪予以分別處理；且同一被告先後施用第一、二級毒品，經法院
    分別裁定觀察、勒戒後，依保安處分執行法第四條之一第一項第三款之規定，亦
    僅執行其一；佐以醫師實際上執行觀察有無繼續施用毒品傾向，係就有無施用第
    一級毒品或第二級毒品為全體綜合觀察，並非分開評斷，是被告前次雖係施用第
    二級毒品，經不起訴處分確定後再犯本件施用第一級毒品犯行，檢察官亦逕行聲
    請令被告入戒治處所施以強制戒治，未就本件施用第一級毒品犯行重新聲請觀察
    勒戒，是就被告本次施用第一級毒品海洛因部分，仍屬再犯，併予敘明。綜上所
    述，本件事證明確，被告犯行堪予認定。
二、核被告甲○○所為，係犯毒品危害防制條例第十條第一項之施用第一級毒品罪，
    及同條例第十條第二項之施用第二級毒品罪。持有安非他命及海洛因之低度行為
    ，分別為施用之高度行為所吸收，不另論罪。其多次施用毒品海洛因及安非他命
    之行為，均時間密接、所犯構成要件為相同罪名，顯係各基於概括犯意而為，應
    分別依連續犯規定以一罪論。所犯上開二罪間方法互異，行為不同，為分別起意
    ，應予分論併罰。又被告前有如事實欄所示之科刑及執行情形，此有台灣桃園地
    方法院檢察署刑案資料查註紀錄表一紙附卷足憑，其於刑之執行完畢後，五年內
    再犯本件有期徒刑以上刑之罪，為累犯，依刑法第四十七條規定加重其刑。爰審
    酌被告經觀察勒戒、強制戒治後仍再犯罪，顯見戒毒意志不堅，及其犯罪戕害自
    身，尚無害及他人，且犯罪後坦承犯行，態度良好，惟經警多次查獲，仍不知警
    惕，難認有何悔意等一切情狀，分別量處如主文所示之刑，並合併定執行刑。扣
    案海洛因、安非他命均屬毒品，雖被告就其中一包海洛因辯稱：不是我的云云，
    不論是否實在，依毒品危害防制條例第十八條第一項前段規定，均仍應沒收銷毀
    之。其餘扣案之物為被告所有供犯罪所用之物，此據其供明在卷，依刑法第三十
    八條第一項第二款之規定沒收。
據上論斷，應依刑事訴訟法第二百九十九條第一項前段，毒品危害防制條例第十條第
一項、第二項、第十八條第一項前段、第二十三條第二項，刑法第十一條、第五十六
條、第四十七條、第五十一條第五款、第三十八條第一項第二款，判決如主文。
本案經檢察官陳美華到庭執行職務
中        華        民        國    九十    年    八    月    二十九    日
                                      台灣桃園地方法院刑事第五庭
                                          法  官   陳彥宏
右正本證明與原本無異。
如不服本判決，應於判決送達後十日內向本院提出上訴狀( 應附繕本 )，上訴於
臺灣高等法院。
                                          書記官   翁其良
中        華        民        國    九十    年   八   月    二十九    日
論罪科刑法條：毒品危害防制條例第十條第一、二項
毒品危害防制條例第十條
施用第一級毒品者，處六月以上五年以下有期徒刑。
施用第二級毒品者，處三年以下有期徒刑。


司法院資訊處製作；財團法人民間司法改革基金會備份。
